臺灣高等法院刑事判決　　　　　　　　　　　　　九十三年度交上訴字第一五九號
　　上　訴　人　台灣板橋地方法院檢察署檢察官
　　上　訴　人
　　即　被　告　乙○○
右上訴人，因被告乙○○公共危險等案件，不服臺灣板橋地方法院九十二年度交訴字
第一七０號，中華民國九十三年八月二十七日第一審判決（起訴案號：臺灣板橋地方
法院檢察署九十二年度偵緝字第一四六七號），提起上訴，本院判決如左：
    主  文
上訴駁回。
    事實及理由
一、本案經本院審理結果，第一審認被告乙○○分別犯刑法第一百八十五條之四之駕
    駛動力交通工具肇事，致人受傷逃逸罪及同法第二百八十四條第一項前段之過失
    傷害罪。就刑法第一百八十五條之四之罪，判處有期徒刑捌月，就刑法第二百八
    十四條第一項前段之過失傷害罪，判處有期徒刑肆月，並定其應執行刑為有期徒
    刑拾壹月，認事用法及量刑均無不當，應予維持，並引用第一審判決書記載之事
    實、證據及理由。
二、被告上訴意旨略以ＡＱＨ─三八三號機車為其所有，但是肇事當時該車非其所騎
    ，車子是借給剛認識的朋友騎乘，不知該朋友姓名，也找不到該朋友云云；檢察
    官上訴意旨以：被告肇事逃逸二次，其不可能預期會連續過失傷害人，殊難想像
    有逃逸之概括犯意，其二次肇事逃逸應屬數罪併罰。被告肇事逃逸，惡性非輕，
    且未與被害人丙○○和解，原判決量刑亦屬偏輕等語，指摘原判決此部分不當等
    語。
　　被告乙○○確實駕駛機車撞傷甲○○、丙○○並二次肇事逃逸，業據目擊證人即
    被害人甲○○於警訊及原審偵審時指訴綦詳，原審綜合全部卷證認定被告確有此
    部分犯行，業於判決理由中論敘綦詳，被告空言指稱機車係借予不知姓名之朋友
    騎乘而肇事云云，顯係卸責之詞，殊難採信。被告之上訴，核無理由，應該駁回
    。被告撞傷甲○○之後，佯稱欲和解隨即乘隙逃逸，甲○○在後緊追不捨，被告
    為擺脫甲○○之追捕，慌亂中又撞傷丙○○，其既肇事逃逸在先，撞傷丙○○後
    自不可能束手就擒，且二次逃逸時間密接，是其撞傷丙○○後之逃逸，顯係基於
    概括之犯意，原判決認二者為連續犯，核無不合，檢察官認二者係犯意各別，應
    分論併罰，尚非可採；原判決以被告二次肇事逃逸，且未與被害人丙○○和解，
    而分別量處如前所述罪刑，並定應執行刑為有期徒刑拾壹月，尚無偏輕情事。檢
    察官認原判決量刑偏輕，亦無可採。綜上，檢察官此部分上訴，核亦無理由，應
    該駁回。
三、原判決以乙○○撞傷甲○○後，甲○○於偵查中表明不對乙○○提出傷害告訴，
    因認此部分過失傷害犯行未據合法告訴，而依刑事訴訟法第三百零三條第三款之
    規定，諭知不受理判決。檢察官認告訴人於偵查中僅係表明不提出告訴，而非表
    示「撤回」告訴，不應認此部分未據合法告訴等語，提起上訴。查甲○○既表明
    不提出告訴，本件係告訴乃論之過失傷害犯行，檢察官自不得進行追訴，是原審
    以此部分未據合法告訴而諭知不受理判決，而非以告訴經撤回而為不受理判決，
    核無不合，檢察官此部分上訴，核無理由，應該駁回。
四、據上論斷，應依刑事訴訟法第三百七十三條、第三百六十八條，判決如主文。
本案經檢察官蔡薰慧到庭執行職務。
中　　　華　　　民　　　國　　九十三　　年　　 十二 　　月　　　十　　　日
                              臺灣高等法院刑事第四庭
                                  審判長法  官  陳  榮  和
                                        法  官  蔡  光  治
                                        法  官  蔡  國  在
右正本證明與原本無異。
肇事逃逸部分如不服本判決，應於收受送達後十日內向本院提出上訴書狀，其未敘述
上訴之理由者並得於提起上訴後十日內向本院補提理由書（均須按他造當事人之人數
附繕本）。
其餘部分不得上訴。
                                        書記官  劉  麗  芬
中　　　華　　　民　　　國　　九十三　　年　　 十二 　　月　　 十三 　　日
附錄：本案論罪科刑法條全文
中華民國刑法第一百八十五條之四：
駕駛動力交通工具肇事，致人死傷而逃逸者，處六月以上五年以下有期徒刑。
中華民國刑法第二百八十四條第一項前段：
因過失傷害人者，處六月以下有期徒刑、拘役或五百元以下罰金，致重傷者，處一年
以下有期徒刑、拘役或五百元以下罰金。
